【裁判字號】    89,易,668
【裁判日期】    890411
【裁判案由】    毒品危害防制條例
【裁判全文】
台灣板橋地方法院刑事判決                          八十九年度易字第六六八號
    公  訴  人  台灣板橋地方法院檢察署檢察官
    被      告  甲○○
右列被告因違反毒品危害防制條例案件，經檢察官提起公訴（八十八年度毒偵字第二
一五二號），本院判決如左：
    主  文
甲○○連續施用第二級毒品，累犯，處有期徒刑拾月。扣案之安非他命淨重陸點伍捌
公克、含有安非他命殘渣之塑膠袋個、吸食器貳個及吸食燈泡伍個均沒收銷燬之。
    事  實
一、甲○○前於民國（下同）八十二年間因違反麻醉藥品管理條例案件，經台灣台北
    地方法院判處有期徒刑六月，嗣經台灣高等法院撤銷第一審判決，改判處有期徒
    刑六月確定，並於八十三年十二月三十一日執行完畢；復於八十五年間因竊盜案
    件，經台灣基隆地方法院判處有期徒刑四月確定，縮刑期滿日期為八十六年十二
    月十六日。猶不知悔改，前因施用毒品案件，經依台灣基隆地方法院以八十七年
    度易字第一七一號裁定送觀察、勒戒後，認無繼續施用毒品之傾向，而判決免刑
    在案。復因施用毒品案件，經台灣基隆地方法院以八十七年度毒聲字第六一０號
    裁定送觀察、勒戒，認無施用毒品之傾向，經台灣基隆地方法院檢察署檢察官以
    八十七年度偵緝字第一七二號處分不起訴確定。嗣又基於概括之犯意，自八十八
    年六月間起至同年十月十二日止，連續在台北縣瑞芳鎮○○路一０三巷二十八號
    其住處與台北縣板橋市○○路○段一０六巷一號二樓第五室其租屋處等地，將第
    二級毒品安非他命置放吸食器或吸食燈泡內，以火燒烤後再吸用所冒出霧化含有
    安非他命成份之氣體，以此方式施用第二級毒品安非他命多次，平均一星期約二
    至三次。嗣於八十八年十月十二日晚九時十分許，經警在台北縣三重市○○路與
    中興北路口查獲，並在其上開租屋處查獲安非他命（查獲時淨重六‧六公克，經
    送請法務部調查局檢驗剩餘淨重六‧五八公克檢還）、含有安非他命殘渣（量微
    無法秤重）之塑膠袋三個及其所有專供施用毒品器具之吸食器二個與吸食燈泡五
    個以及非供施用安非他命所用之電子秤一個與非其所有之分裝袋四十四個。
二、案經台北縣警察局樹林分局報請台灣板橋地方法院檢察署檢察官偵查起訴。
    理  由
一、右揭事實，業據被告甲○○迭於警訊及偵審中供承不諱，並有安非他命、含有安
    非他命殘渣之塑膠袋三個、吸食器二個及吸食燈泡五個扣案可資佐證；再被告為
    警查獲時所採集之尿液檢體，經送往台北縣衛生局以化學薄層層析法及酵素免疫
    分析法檢驗之結果，確有甲基安非他命陽性反應，有該局八十八年十月二十七日
    北縣衛六字第六四０八０號檢驗成績書在卷可稽。再查扣之結晶物，經送請法務
    部調查局以氣相層析質譜儀分析法與化學分析法檢驗之結果，確係甲基安非他命
    ，有該局八十九年三月二十日（89）000000000號檢驗通知書附卷可佐。又被告
    前因二次施用毒品案件，經台灣基隆地方法院先後以八十七年度易字第一七七號
    及八十七年度毒聲字第六一０號裁定送觀察、勒戒，均認無繼續施用毒品之傾向
    ，分別經台灣基隆地方法院與台灣基隆地方法院檢察署檢察官以八十七年度易字
    第一七七號判決免刑與八十七年度偵緝字第一七二號不起訴處分確定，有上開刑
    事判決與不起訴處分書在卷足憑。其三犯施用毒品，罪證明確，應予依法論科。
二、核被告所為，係犯毒品危害防制條例第十條第二項施用第二級毒品之罪。又被告
    非法持有第二級毒品安非他命之低度行為，已為其施用之高度行為所吸收，不另
    論罪。再被告先後多次施用之行為，時間密接，犯罪構成要件相同，顯係基於概
    括犯意為之，為連續犯，應論以一罪並加重其刑。末查；被告前於八十二年間因
    違反麻醉藥品管理條例案件，經台灣台北地方法院判處有期徒刑六月，嗣經台灣
    高等法院撤銷第一審判決，改判處有期徒刑六月確定，並於八十三年十二月三十
    一日執行完畢；復於八十五年間因竊盜案件，經台灣基隆地方法院判處有期徒刑
    四月確定，縮刑期滿日期為八十六年十二月十六日，此有台灣高等法院檢察署刑
    案紀錄簡覆表附卷可徵。其於有期徒刑執行完畢後五年內再犯有期徒刑以上刑之
    本罪，為累犯，應遞加重其刑。爰審酌被告之品行、智識程度、安非他命戕害身
    心、害人害己及被告前因多次施用安非他命為法院判刑及送觀察、勒戒，猶不思
    戒解革除惡習，仍一再多次施安非他命以及被告犯罪後坦承犯行等一切情狀，量
    處如主文所示之刑，以示懲儆。至扣案安非他命淨重六‧五八公克及含有安非他
    命殘渣之塑膠袋三個（量微無法秤重，且殘渣與塑膠袋二者無剝離）係屬違禁物
    及專供施用毒品之器具吸食器二個與吸食燈泡五個，均應依法沒收銷燬之；而電
    子秤一個雖係被告所有，惟並非供施用安非他命之用，另扣案之分裝袋四十四個
    亦非被告所有，業經被告供明在卷，皆無從於本案中諭知沒收。至安非他命查獲
    時淨重六‧六公克，經送請法務部調查局檢驗取樣用罄淨重０‧０二公克，因已
    用罄滅失，自無庸再為沒收銷燬之諭知，附此說明。
據上論斷，應依刑事訴訟法第二百九十九條第一項前段，毒品危害防制條例第十條第
二項、第十八條第一項前段，刑法第十一條前段、第五十六條、第四十七條，判決如
主文。
本案經檢察官郭緯中到庭執行職務
中      華      民      國    八十九      年    四      月    十一    日
                                      台灣板橋地方法院刑事第二庭
                                          法  官  潘  長  生
右正本證明與原本無異
如不服本判決應於送達後十日內向本院提出上訴狀
                                          書記官  王  增  華
中      華      民      國      八十九      年    四      月    十三    日
附錄本案論罪科刑法條全文：
毒品危害防制條例第十條：
施用第一級毒品者，處六月以上五年以下有期徒刑。
施用第二級毒品者，處三年以下有期徒刑。
毒品危害防制條例第十八條：
查獲之毒品及專供製造或施用毒品之器具，不問屬於犯人與否，均沒收銷燬之。但合
於醫藥或研究之用者，得不予銷燬。
前項合於醫藥或研究用毒品或器具之管理辦法，由法務部會同行政院衛生署定之。


司法院資訊處製作；財團法人民間司法改革基金會備份。
